Minutes et répertoires du notaire Antoine TOUVENOT, 19 mars 1752 - 20 juin 1771 (étude XXXVI)
Archives nationales
Minutes et répertoires du notaire Antoine TOUVENOT (étude XXXVI)
19 mars 1752 - 20 juin 1771
MC/ET/XXXVI/476 - MC/ET/XXXVI/534, MC/RE/XXXVI/5
Etude XXXVI; Touvenot, Antoine
Archives nationales de France
Minutes et répertoires: la loi 2008-696 du 15 juillet 2008 relative aux archives a fixé à 75 ans à compter de la date de l'acte, ou à 25 ans à compter de la date du décès de l'intéressé si ce délai est plus bref, le délai de communication des minutes et répertoires des notaires; ce délai est porté à 100 ans à compter de la date de l'acte si le document se rapporte à un mineur (code du Patrimoine, articles L213-2, 4e d et 5e).
Autres documents de l'étude (dossiers de clients, comptabilité...): s'agissant d'archives privées, ces documents sont communicables selon les modalités fixées par le déposant ou le donateur.
Certains documents ne sont pas accessibles en raison de leur mauvais état de conservation.
Versement
Accès aux instruments de recherche de tous les notaires de l’étude XXXVI
Archives de l'étude XXXVI
- Minutes de Antoine TOUVENOT, janvier 1754 - août 1771; MC/ET/XXXVI/476 - MC/ET/XXXVI/534
  - Minutes. 1754, janvier - 1754, avril, janvier 1754 - avril 1754; MC/ET/XXXVI/476
    Informations complémentaires:
    1754, janvier à 12 mars: actes passés par-devant François Touvenot. 'mars 1754, jusqu'au 13, jour du décès de mon père, nota: presque toutes les minutes sont signées de moy, mais elles ne font pas moins party de sa pratique, parce qu' elles ont été faites en son étude de son vivant. Et je les ay signées pour luy, attendu que j'étais déjà, notaire il y avait près de deux ans. '1754, 19 mars, pour les minutes de la direction Saint-Cirque et Hulin, que j'ay apporté de l'étude de Me Prevost, mon prédécesseur, n'étant réservé cette pratique, lors de mon traité que j'ay fait à Me Léjay de l'office de mon père et de pratique de Me Prevost, mon prédécesseur d'office'.
    1754, 19 mars à avril: actes passés par-devant Antoine Touvenot.
    Informations concernant le classement:
    Le niveau inférieur de description, quand il existe, correspond aux minutes d'actes. Toutes les minutes ne sont pas forcément décrites une à une. Les descriptions de ces minutes sont plus ou moins détaillées.
    - Testament de Madeleine GOSSELIN veuve de Vincent BELIN, maître menuisier, demeurant grande rue du faubourg Montmartre, par Saint-Eustache., 12 avril 1754; MC/ET/XXXVI/476
      Origine de l'information:
      Artisans du meuble, 1736-1799, par Ch. H. Lerch, 1990-1993 (fichier papier entièrement dématérialisé; voir contexte dans le Plan d’orientation général - Notaires de Paris, guides thématiques du Minutier).
      Date de création de la notice: 2010
      testament
    - Comparution de Jacques BAJOT maître menuisier, rue de la vieille draperie, paroisse Sainte-Croix en la cité et de Jacquemart, maître charpentier .., 29 avril 1754; MC/ET/XXXVI/476
  - Minutes. 1754, mai - 1754, août, mai 1754 - août 1754; MC/ET/XXXVI/477
    - Inventaire après décès d'Henry DALLENÇON, maître sellier - parmi ses héritiers, sa petite fille Marie-Jeanne VINCENT, fille d'1 DALLENÇON, décédée épouse de Antoine VINCENT, peintre et vernisseur du Roy, Chaussée d'Antin, paroisse Saint-Eustache., 29 mai 1754; MC/ET/XXXVI/477
      inventaire
    - Obligation de 596 l. par Jacques Bourdet, ordinaire de la musique du Roi et facteur de clavecins de la reine, demeurant rue Saint-Martin, paroisse Saint-Nicolas-du-Champs, et délégation à Tirel, veuve David, maître cordonnier, sur la pension de 2000 l. accordée par sa majesté annuellement à Bourdet, sur le Trésor royal., 31 mai 1754; MC/ET/XXXVI/477
      Couteliers, facteurs d'instruments de musique, relieurs et potiers, 1741-1798 (373 actes), par Charles-Henri Lerch, 1990-1993. (fichier papier entièrement dématérialisé; voir contexte dans le Plan d’orientation général - Notaires de Paris, guides thématiques du Minutier).
      Date de création de la notice: 2004
      obligation; procuration; Saint-Martin (rue); Saint-Nicolas-des-Champs (paroisse); Bourdet, Jacques; Tirel (née); David (veuve); David; Bourdet; cordonnier
    - Notoriété où atteste Jean-Julien FOREST fils, élève de l'Académie de Saint-Luc, demeurant rue Saint-Denis, paroisse Saint-Eustache, pour Jacques ERARD, maître peintre à Paris, fils d'1 maître savetier., 4 juin 1754; MC/ET/XXXVI/477
    - Contrat de mariage d'ADNIN ?, coiffeur fils de Pierre ADNIN, musicien de la Cathédrale de VERDUN, avec BONTEMPS assistée par procuration de François TILLIARD, marchand de bois, demeurant rue de Bourbon à la Villeneuve, paroisse Saint-Laurent. .., 8 juin 1754; MC/ET/XXXVI/477
      procuration; contrat de mariage
    - Quittance de remboursement de rente .. par Marie LEPRINCE femme de Jean-Louis-Edme ADAM, maître marbrier, Paris rue Sainte-Barbe, par N.D. de B.N. héritier de ses ayeux François LEPRINCE maître marbrier et Elisabeth DROIT par representation de son père François LEPRINCE, à Louis TROUARD, marbrier du roi et à Marie-Elisabeth LEPRINCE, de 3696 l. ..- constitution de rente de 134 l. au profit de Marie LEPRINCE, epouse ADAM .. assistée de son tuteur Jacques LEGRAND, maître marbrier rue du Beauregard .. + 1 autre + 1 le 1er juillet 1754., 22 juin 1754 - 18 juillet 1754; MC/ET/XXXVI/477
      quittance; constitution de rente
    - Contrat de mariage de Nicolas MOUSSARD, fils d'1 compagnon maçon, rue de Beauregard avec Denise LELEU, fille d'Henry - Nicolas LELEU, lapidaire, grande rue du faubourg - Saint-- Martin - Témoins. .. de la future, Claude MONJAY, compagnon menuisier époux de Jacqueline-Elisabeth HAUDEVILLE, tante maternelle..., 14 juillet 1754; MC/ET/XXXVI/477
      contrat de mariage
    - Quittance par Jean - Baptiste CHARTIER maître tourneur à Paris et nicole VILLON..., 19 juillet 1754; MC/ET/XXXVI/477
      quittance
    - Notoriété où atteste Louis DELAMARE, architecte à Paris, demeurant rue Regrattière, par Saint-Louis, 9 août 1754; MC/ET/XXXVI/477
    - Prise en charge, en raison de son âge et de sa mauvaise santé de Marie RECHER veuve de Claude VERDEAU (VERDOT), peintre. .., 12 août 1754; MC/ET/XXXVI/477
  - Minutes. 1754, septembre - 1754, décembre, septembre 1754 - décembre 1754; MC/ET/XXXVI/478
    - Contrat de mariage COUSIN-LARGILLIERE, fille d'un marchand grainier. Parmi les témoins: Nicolas-Jacques TRICOT, marchand faïencier., 10 septembre 1754; MC/ET/XXXVI/478
      Faïenciers, 1736-1799 (954 actes), par Charles-Henri Lerch, 1990-1993. (fichier papier entièrement dématérialisé; voir contexte dans le Plan d’orientation général - Notaires de Paris, guides thématiques du Minutier).
      Date de création de la notice: 2003
      contrat de mariage; Cousin; Largilliere; Tricot, Nicolas-Jacques; commerçant; porcelainier
    - Contrat de mariage de DOUTE, orfèvre, avec Jeanne-Madeleine COMMENY. Parmi les témoins: Nicolas-Jacques TRICOT, maître faïencier et Anne-Judith VERDUN, son épouse, amis., 10 septembre 1754; MC/ET/XXXVI/478
      contrat de mariage; Doute; Commeny, Jeanne-Madeleine; Tricot, Nicolas-Jacques; Verdun, Anne-Judith; porcelainier; orfèvre
    - Bail de maison, pour 9 ans, cul de sac de Saint-Thomas-du-Louvre, paroisse Saint-Germain-l'Auxerrois, moyennant loyer annuel de 1500 l. par Pierre Demay, modeleur et ' cizeleur ' (ciseleur), demeurant rue des Lavandières, même paroisse., 11 septembre 1754; MC/ET/XXXVI/478
      Orfèvres, 1738-1799 (1199 actes), par Charles-Henri Lerch, 1990-1993 (fichier papier entièrement dématérialisé; voir contexte dans le Plan d’orientation général - Notaires de Paris, guides thématiques du Minutier).
      bail; Lavandières (rue des); Demay, Pierre
    - Notoriété où attestent Jean-Joseph Remon, organiste, demeurant rue Montmartre, paroisse Saint-Eustache et Nicolas-Charles Couroye, maître potier d'étain, même rue, pour la succession de François Hervy, deux enfants dont Anne-Marie Hervy, épouse de Robert-Claude Pichart, compagnon orfèvre, décédée le 27 février 1753 sur la paroisse de Saint-Germain-l'Auxerrois., 17 septembre 1754; MC/ET/XXXVI/478
      notoriété; Montmartre (rue); Saint-Germain-l'Auxerrois (paroisse); Remon, Jean-Joseph; Couroye, Nicolas-Charles; Hervy, François; Hervy, Anne-Marie; Pichart, Robert-Claude; musicien; potier; orfèvre
    - Quittance de remboursement où agit comme chargé de procuration, Michel AUDRAN, entrepreneur de la manufacture royale de tapisserie établie aux Gobelins, y demeurant Fg-S/t/-Marcel paroisse Saint-Hyppolite .., 19 septembre 1754; MC/ET/XXXVI/478
      procuration; quittance
    - Contrat de mariage DEBURE-JOUET parmi les témoins du futur: Charles DEBURE, maître layetier, frère, Jean-Baptiste BILLOUARD, maître layetier, cousin, Denis-Pierre CLERET, maître peintre et Marie-Anne RENODOT amis, .., 20 septembre 1754; MC/ET/XXXVI/478
    - Liquidation de droits entre le DELANNOY, dont Pierre-Alexis DELANNOY, compagnon marbrier, demeurant rue Basse Villeneuve, paroisse Saint-Laurent. 1754, 20 septembre - inventaire après décès de son cousin DELANNOY., 24 septembre 1754; MC/ET/XXXVI/478
    - Constitution de 375 de rente par Joseph MUIDEBLED, maître menuisier à Paris et de la ville et Anne-Catherine GIRARD, demeurant rue des Bouchers, par Saint-Nicolas-des-Champs au profit de son frère Pierre-François MUIDEBLED, officier mesureur à Grecy en bue qui verse 7500 l., 26 septembre 1754; MC/ET/XXXVI/478
      constitution de rente
    - Convention pour aider financièrement Gabriel Marie, compagnon orfèvre, demeurant rue Beaubourg, paroisse Saint-Nicolas-des-Champs, détenu dans les prisons du Grand Châtelet sur accusation de vol portée contre lui par Duché, marchand orfèvre joaillier à Paris, chez lequel il a travaillé comme compagnon., 28 septembre 1754; MC/ET/XXXVI/478
      convention; Beaubourg (rue); Marie, Gabriel; Duché; orfèvre; orfèvre; orfèvre
    - Quittance 226129 l. par Jean GAUTIER ancien officier à Anne MOHEAU, veuve de Louis VOISIN, ébéniste du roi, demeurant à Versailles, rue de la Paroisse N.D. pour terrain et bâtiments où ont travaillé. ..; DESCHAMPS, menuisier, GISQUAY, marbrier,. .. le terrain, rue des Tournelles, par contrat devant RAUX-RAULAND, notaire à Versailles 25 novembre 1751, 5 octobre 1754; MC/ET/XXXVI/478
    - Contrat de mariage LANDRY-DEBRIE- parmi les témoins de la future,. ..; - Robert MABON, maître graveur à Paris époux d'1 Debrie; - Joseph PREVOST, maître graveur, époux d'1 Debrie; - Pierre-Claude PREVOST, marchand orfèvre à Paris, ami,. .. Notoriété où attestent MABON et PREVOST, maître graveur., 25 octobre 1754 - 27 février 1755; MC/ET/XXXVI/478
    - François Coquereau renonce à la qualité de marchand mercier grossier joaillier, demeurant rue Quincampoix, paroisse Saint-Merri. 26 octobre 1754 et 2 novembre 1754., 26 octobre 1754 - 2 novembre 1754; MC/ET/XXXVI/478
      renonciation; Quincampoix (rue); Coquereau, François; commerçant; orfèvre
    - Quittance diverses à Marie LEPRINCE, épouse de Jean ADAM, maître marbrier, rue Sainte-Barbe, par. N. D. de B. N. par: ..- Nicolas MERELLE et Jean-Nicolas DELAMOTTE, tous 2 polisseurs de marbre, l'un Rue poissonnière, paroisse Saint-Eustache, l'autre grande rue du faubourg et paroisse Saint-Laurent, - Jean-Jacques MOUTARD, scieur de marbre, rue Saint-Denis, paroisse Saint-Sauveur, - Jean COUDRAY, sculpteur, rue Saint-Martin, paroisse Saint-Nicolas-des-champs, - Nicolas FAVEROLLE, maître horloger, rue de Bercy, paroisse Saint-Gervais, pour ouvrages de sa profession, - Guillaume BEAUCERT compagnon marbrier, rue Saint-Denis, paroisse Saint-Laurent.- Leonard PACOUT, sculpteur, rue du faubourg Saint-Denis, paroisse Saint-Laurent - François BLEGNY, maître sculpteur rue de la Marche, au Marais, paroisse S/t/-Nicolas des Champs, .., 27 octobre 1754; MC/ET/XXXVI/478
    - Contrat de mariage de Jean-Baptiste GAINEAU, maître peintre, fils de Louis GAINEAU, maître peintre à Paris, rue des Boucheries, paroisse Saint-Sulpice et de feue Marie-Louise Voilleau, avec Marie-Antoinette LANGLOIS, fille de Jacques LANGLOIS, maître peintre et de Françoise - André FAVÉ, rue Saint-Jacques, paroisse Saint-Benoit - parmi les témoins, Louis GAINEAU, peintre, frère., 17 novembre 1754; MC/ET/XXXVI/478
    - Renonciation à succession REMOND, où interviennent - Anne-Catherine REMOND, épouse de Jean-Michel CHEVOTET, architecte ordinaire du Roi en son Académie d'Architecte rue Bethizy, paroisse Saint-Germain-l'Auxerrois, - Louise-Gabrielle REMOND, épouse de Jean VALADE, peintre du roi en son Académie de peinture et sculpture, quai de l'horloge du Palais, paroisse Saint-Barthelemy,. .., 29 novembre 1754; MC/ET/XXXVI/478
    - Acte de cautionnement d'1 fonctionnaire des aides de Rouen par Lambert-Sigisbert ADAM, sculpteur ordinaire du roi, professeur de l'Académie royale, demeurant cour du vieux Louvre, par Saint-Germain-l'Auxerrois., 2 décembre 1754; MC/ET/XXXVI/478
    - Mainlevée - 28 avril 1755; inventaire après décès de Joseph MUIDEBLED, maître menuisier ordinaire de l'hôtel de ville de Paris, épouse de Anne-Catherine GIRARD, demeurant rue Boucherat par Saint-Nicolas des Champs, à requête de ses enfants Jean-Baptiste-Joseph MUIDEBLED, écuyer, Antoine-Nicolas DAUPHIN, architecte du roi et juré expert des bâtiments époux d'Anne-Catherine MUIDEBLED, demeurant à l'Arsenal et de Jean-Alexandre DEFIS maître major epoux Saint-Aune MUIDEBLED - Marchandises de bois expertisées par Jean-Joseph BOUCHON, rue des Nonéndières paroisse Saint-Paul, et Jacques SOUHART, rue Saint-Martin paroisse Saint-Nicolas des champs, tous 2 maîtres menuisier experts jurés: bois de chêne, battants de porte cochère membrures; chêne de hollande, sapin, jarquets, lambris de hauteur et d'appui, chambanles de porte, embrasures, alcove, d'établis + 8, + outils, croisées,. .. contrat de mariage devant TOUVENOT, 24 juin 1720. .., 17 décembre 1754; MC/ET/XXXVI/478
      inventaire; contrat de mariage
    - Obligation de 5000 l. par Antonie-Nicolas DAUPHIN, architecte du roi et expert des bâtiments épouse d'1 Muidebled demeurant à l'Arsenal, par Saint-Paul, Girard veuve Joseph; MUIDEBLED, maître menuisier rue Saint-Louis, par Saint-Nicolas des Champs,. .., 17 décembre 1754; MC/ET/XXXVI/478
      obligation
  - Minutes. 1755, janvier - 1755, avril, janvier 1755 - avril 1755; MC/ET/XXXVI/479
    - Contrat de mariage ANCEAUX-MERCIER parmi les témoins, Louis BOUILLIER, menuisier., 11 janvier 1755; MC/ET/XXXVI/479
    - Robert-Claude Pichand, compagnon orfèvre, rue des Mauvaises Paroles, paroisse Saint-Germain-l'Auxerrois, veuf Hervy, renonce à succession Hervy. 2) Et cité le 9 janvier 1755.20 janvier 1755, MC/ET/XXXVI/479
      renonciation; Mauvaises-Paroles (rue des); Pichand, Robert-Claude; Hervy (veuf); Hervy (née); orfèvre
    - Dépôt d'achat baptistaire à Saint-Etienne de Strasbourg, 28 décembre 1694 de Marguerite BOURRIER fille de Pierre BOURRIER sculpteur et de Jeanne-Françoise MALLEBRANCHE., 14 février 1755; MC/ET/XXXVI/479
    - Inventaire après décès de Louise DESTRUMELLE, veuve de Jacques ROUSSEAU, maître menuisier puis de Jacques HURE, bourgeois de Paris, à requête de Marguerite ROUSSEAU, veuve de François-Nicolas VINCENT, maître Sculpteur, rue de Cléry, par N.D. de B.N. et de Hélène - Charlotte LEROUX veuve de Toussain-Augustin ROUSSEAU, maître menuisier à Paris et épouse de Joachim DESGOUST, maître marbrier, demeurant rue de Bourbon, par. N.D. de B.N., demeurant 2 fils Pierre-Augustin Rousseau et Claude Rousseau, la défunte morte le 6 février 1755 habitant rue de Cléry dans 1 maison appartenant à GAULLTTIER ?, maître menuisier., 17 février 1755; MC/ET/XXXVI/479
    - Inventaire après décès d'Antoinette BONNET, femme de Jean REGNAULT, maître peintre à Paris de l'Académie de Saint-Luc, demeurant rue de la Coutellerie, paroisse S/t/-Jean-en-Grève, 1 fille mineure lui veuf de Catherine MOYNET, sans enfant contrat devant Sellier 24 mai 1728, Et LXXIII, 5 mars 1755; MC/ET/XXXVI/479
    - Bail à loyer pour 6 ans 01 maison rue Poissonnière, moyennant loyer annuel de 1400 l. par les JACQUEMART, dont 1 est charpentier, notamment Jacques BAJOT, maître menuisier à Paris, rue de la vieille draperie, paroisse Sainte-Croix en la cité veuf d'1 Jacquemart et Jacquemart, épouse de Philippe-François ARNOULT, maître marbrier à Jean-François RUMEAU, maître peintre de l'Académie de Saint-Luc et Marie DELASSUS, demeurant sur le boulevard d'Autin, paroisse Saint-Eustache .., 7 mars 1755; MC/ET/XXXVI/479
      bail
    - Dans 1 bail à loyer, mention de M. DESPORTES peintre du Roy et Mad/e/ sa soeur propriétaires d'1 maison rue Neuve des Petits-Champs, paroisse Saint-Roch faisant l'encoignure de la rue Sainte-Anne .., 10 mars 1755; MC/ET/XXXVI/479
    - Transfert de somme par Louis-Thomas Levasseur, ' marchand jouaillier ' (marchand joaillier) à Paris, et Elisabeth-Perrette Touvez- Comte, demeurant place Dauphine, paroisse Saint-Barthélemy; elle, veuve d'Antoine Pioche, chef de cuisine, à Louis-François-Henri de Menon de Turbilly... 2) Idem, 12 mars 1755, par Louis-Charles Paynel, ' marchand mercier jouaillier ' (marchand mercier joaillier), rue du Temple, paroisse Saint-Nicolas-des-Champs (en 1738, quai des Orfèvres, paroisse Saint-Barthélemy). 3) 1755, 19 et 22 avril, transports par Louis-Charles Paynel, ' marchand mercier jouaillier ' (marchand mercier joaillier), bourgeois de Paris, rue du Temple.., 13 mars 1755 - 22 avril 1755; MC/ET/XXXVI/479
      cession; Dauphine (place); Temple (rue du); Orfèvres (quai des); Levasseur, Louis-Thomas; Touvez-Comte, Elisabeth-Perrette; Pioche (veuve); Pioche, Antoine; Menon de Turbilly, Louis-François-Henri de; Paynel, Louis-Charles; commerçant; orfèvre; commerçant; orfèvre
    - Abandonnement de fonds de boutique moyennant 692 l. par Etienne MEUNIER, maître menuisier et Marie MARTIN, demeurant rue de Cléry, par N.D. de B.N. à Antoine MEUNIER, maître menuisier et Louise-Marguerite BOUILLETTE, demeurant rue Poissonnière paroisse Saint-Eustache, fils et belle-fille on était dressé par Louis CRESSON et Nicolas-Quimbert FOLIOT, maîtres menuisiers, ancien ferrés de leur communauté; demeurant tous 2 rue de Clery-Antoine MEUNIER logera ses parents pendant 3 ans 9 mois jusqu'à fin du bail de leur maison rue de Clery - 3 paiements effectués 11 mai 1755, 27 août 1755 et 26 février 1756., 19 mars 1755; MC/ET/XXXVI/479
    - Contrat de mariage CUYNET-BOULARD, parmi les témoins: Jacques BIENFAIT, marchand faïencier à Paris., 9 avril 1755; MC/ET/XXXVI/479
      contrat de mariage; Bienfait, Jacques; Cuynet; Boulard; commerçant; porcelainier
    - Contrat de mariage CUYNET, tailleur de pierre, d'orfèvre courtoise avec Boutard, fille de Laboureur - Parmi les témoins: 1 CUDVILLE, maître maçon, entrepreneur de bâtiments, Philippe LUDVILLE, architecte, Jean MANSART, architecte, et Jullien Delaville, son épouse Jacques BIENFAIT, marchand fayancier à Paris, .., 9 avril 1755; MC/ET/XXXVI/479
    - Notoriété où attestent Claude-Thomas LE GOUPIL, marchand tapissier, rue du Puits, paroisse Saint-Jean-en-Grève et Jean-Baptiste PRENELLE, maître menuisier, vieille rue du Temple, paroisse Saint-Gervais, pour les héritiers de Pierre-Nicolas MABIRE, maître menuisier, décédé - 3 mai 1737, Saint-Paul, sans inventaire: Mabire épouse HARDY, marchand tapissier + 3 soeurs. .., 11 avril 1755; MC/ET/XXXVI/479
    - Créanciers de Simon HARDY, marchand tapissier et de Catherine-Denise MABIRE, demeurant rue des Rosiers, paroisse Saint-Gervais, - François-Magnus HARLAN, maître doreur, rue Guérin Boisseau, paroisse Saint-Laurent, Claude-Mathurin HARLAN, maître doreur, même rue, paroisse Saint-Nicolas des champs, Laurent LEDRU, maître fondeur epoux avec enfant d'1 HARLAN défunte, tous enfants de Mathurin HARLAN, maître doreur à Paris et de Catherine - Roger VIGNERON,. .. 190 l - Marie-Madeleine DELAPORTE, veuve de Claude FERRÉ, maître menuisier à Paris, et épouse CHADEYRON, bourgeois, demeurant rue de Bezauregard par N.D. de Bonne N.,. .. 100 l.- Marie-Annie-Angelique SALLY, veuve de Germain COURTOIS, maître menuisier à Paris, demeurant de Clery à la Villeneuve, par. N. D. de B. N. 250 l., 11 avril 1755 - 17 avril 1755; MC/ET/XXXVI/479
    - Transport de 600 livres par Jean Argand, maître horloger à Paris, quai de l'Horloge du Palais, paroisse Saint-Barthélemy., 18 avril 1755; MC/ET/XXXVI/479
      Horlogers, 1736-1798 (583 actes), par Charles-Henri Lerch, 1990-1993. (fichier papier entièrement dématérialisé; voir contexte dans le Plan d’orientation général - Notaires de Paris, guides thématiques du Minutier).
      cession; Argand, Jean; horloger
    - Mainlevée d'1 opposition faite par exploit du 14 décembre 1742 par Jeanne-Catherine BERTHELOT veuve de Pierre-Nicolas MABIRE, maître menuisier à Paris, demeurant rue du Sabot, fg. Saint-Germain, paroisse Saint-Sulpice, sur Michel VILLIOT, marchand de bois quarrés et de menuiserie à Paris,. .. demeurant porte Saint-Honoré, par. de la Madelaine, 18 avril 1755; MC/ET/XXXVI/479; 2 actes + 2 autres.
    - Contrat de mariage Dufour - Coquereau; parmi les témoins du futur, ... Thomas Chancelier, orfèvre du roi, ami..., 25 avril 1755; MC/ET/XXXVI/479
      contrat de mariage; Dufour; Coquereau (née); Chancelier, Thomas; orfèvre
    - Transaction entre Pierre Frédéric Martin et Jean Cellerie, hoir de Claude Marie Jeanne Cellerie., 26 avril 1755; MC/ET/XXXVI/479
      Actes signalés par Thierry Boudignon, 2003-2012 (base de données migrée: voir contexte dans le Plan d’orientation général - Notaires de Paris, guides thématiques du Minutier).
      Date de révision: 2010
      accord; Cellerie, Claude Marie Jeanne; Cellerie, Jean; Martin, Pierre Frédéric
    - Brevet d'alloué de Nicolas FILET (ou FILEST), fils d'Albert ? FILET, maître ébéniste, rue du Mail, par Saint-Eustache, 12 1/2 ans pour 3 ans, à partir du 1er mai, moyennant 200 l., chez Denis DAUPHIN, ébéniste privilegié, grande rue du faubourg Saint-Antoine, paroisse Sainte-Marguerite .., 27 avril 1755; MC/ET/XXXVI/479
    - Antoine-Nicolas DAUPHIN, architecte du Roy et Anne-Cath. MUIDEBLDED et Joseph MUIDEBLED signalé d'1 transport, pour obligation devant TOUNENOT; quittance par Jean-Baptiste GENTIL, marchand de bois à GIRARD veuve MUIDEBLED maître menuisier, rue Boucherat suite à versement de la ville pour ouvrages faits par MUIDEBLED. .., 29 avril 1755; MC/ET/XXXVI/479
  - Minutes. 1755, mai - 1755, août, mai 1755 - août 1755; MC/ET/XXXVI/480
    - Procuration donnée à Chambert, marchand orfèvre à Versailles, par Pierre Delisle, marchand bonnetier à Paris., 7 mai 1755; MC/ET/XXXVI/480
      procuration; Versailles (Yvelines); Chambert; Delisle, Pierre; orfèvre; fabricant d'accessoires vestimentaires
    - Parmi des pièces déposées, lettres de bénéfice d'âge obtenue par Marie BONNEMAIN fille de feu Claude BONNEMAIN, maître sculpteur. à Lyon le 8 janvier 1755. à Lyon., 11 mai 1755; MC/ET/XXXVI/480
    - Dans 1 acte de notoriété, on signale une demoiselle Marie - Elisabeth JUMELET, fille majeure, demeurant rue du bacq, paroisse Saint-Sulpice chez le S. CHEVALIER, ébéniste., 24 mai 1755; MC/ET/XXXVI/480